H. ULISES G. M.

Desarrollador Web Fullstack

SOBRE MI

Soy desarrollador web, cuento con experiencia en Backend con Python utilizando tecnologías como Flask y Django.

En el frontend tengo las bases de angular y actualmente me encuentro estudiando React y NextJS.
Soy líder de comunidades de programación donde nos dedicamos a crear charlas para desarrolladores.

CONTACTO

(55) 4561-6612

ulises316@live.com.mx

https://www.ulysses316.com

Github: ulysses316 LinkedIn: /in/ulysses316/

HABILIDADES

Python | Flask | Django |
PostgreSQL | API REST | GIT |
Linux | HTML, CSS, JS| SCRUM |
React | NextJS | ES6 | Heroku |
SASS | Frameworks CSS | NPM
& Yarn |

Español: Nativo Inglés: Básico

EDUCACION

Ingenieria en computacion

FES ARAGON UNAM

Dev-F 2017

Bootcamp de desarrollo web backend

EXPERIENCIA

PicoLove 2021 - Actualidad

- Diseñé y desarrollé sitios web usando HTML, CSS, JavaScript, NextJS, SASS y otras tecnologías web.
- Trabajé en equipo con diseñadores gráficos y otros desarrolladores para crear sitios web dinámicos y atractivos que cumplieran con las especificaciones del cliente.
- Desarrollé sitios web responsivos y optimizados para dispositivos móviles para mejorar la accesibilidad y la experiencia del usuario.
- Utilicé herramientas y tecnologías de desarrollo web como Git, para calidad del desarrollo.
- Mantuve y actualicé los sitios web existentes según sea necesario, incluyendo el manejo de problemas de seguridad, actualización de contenido y resolución de problemas técnicos.

Instructor de desarrollo web | 2019 - Actualidad

He dado diferentes talleres de desarrollo desde el 2019 tanto con comunidades de programación como con empresas que se dedican a impartir cursos como EpicQueen, GDG UNAM, UTOPICODE, Laboratorio de tecnologias el Rule y el centro cultural españa, ademas de dos talleres impartidos en el Instituto Tecnológico de La Laguna y el de piedras negras

Dev Community Leader 2021 - 2023

- Dirigí y coordiné las actividades de la comunidad en línea de UTOPICODE y GDG UNAM
- Fomenté la participación activa de los miembros de la comunidad, aumentando el número de usuarios registrados y la interacción en los webinars
- Planifiqué y ejecuté eventos en línea y en persona, como webinars, talleres y reuniones de networking, que involucraron a los miembros de la comunidad y promovieron la marca de la empresa.
- Facilité la resolución de conflictos y respondí a preguntas y comentarios de los miembros de la comunidad de manera oportuna y efectiva.

Frontend Internship | 2017 (Homely)

Aprendí a crear páginas web y utilizar frameworks CSS para una implementación más rápida de las mismas. Además de utilizar Zeplin como una herramienta para mejor adaptación del diseño deseado.



PROYECTOS PERSONALES

Pagina web personal

He creado mi propia página web utilizando PostgreSQL como base de datos, Flask como framework de backend, y UlKit para el frontend. Desplegué la aplicación en Heroku y AWS. La página web incluye información sobre los talleres que he impartido, así como artículos que he escrito.

Este proyecto me permitió adquirir habilidades en el desarrollo web full-stack, desde la creación de una base de datos relacional, hasta el despliegue de la aplicación en la nube. Además, pude mejorar mis habilidades de programación en Python y trabajar con tecnologías modernas para el desarrollo web.

PokeAPI site

He desarrollado un proyecto en el que consumí la PokeAPI y utilicé JavaScript Vanilla para presentar los datos en un sitio web. Utilicé diversas técnicas de manipulación del DOM para mostrar información relevante sobre los Pokémon, tales como su nombre, habilidades, tipo, entre otros

API Gasolina

He desarrollado un proyecto utilizando Python 2.7 en el que consumí APIs de Google Maps y de dependencias del gobierno para calcular el costo aproximado de gasolina y casetas en un trayecto de punto A a punto B. Este proyecto fue de gran utilidad para cualquier persona que quisiera planear su viaje en automóvil y estimar el costo total del viaje.